臺灣高等法院臺南分院刑事判決
110年度上訴字第173號
上  訴  人  
即  被  告  曾順益


選任辯護人  洪若純律師(法扶律師)
上  訴  人  
即  被  告  李振豪


指定辯護人  林瑞成律師（義務辯護）
上列上訴人等因毒品危害防制條例案件，不服臺灣臺南地方法院
109年度訴字第1003號中華民國109年12月22日第一審判決（起訴
案號：臺灣臺南地方檢察署（下稱臺南地檢署）109年度偵字第6
344、8784、7528號；移送併辦案號：同署109年度偵字第14721
號），提起上訴，本院判決如下：
    主  文
上訴駁回。
    犯罪事實
一、乙○○有金錢需求，於取得第三級毒品愷他命製程後，竟思製
    毒牟利，於民國108年7、8月間與甲○○商討共同製造第三級
    毒品愷他命販售，謀議既定，2人即共同基於製造第三級毒
    品愷他命之犯意聯絡，迭為下列行為之分工：於同年7、8月
    間，由乙○○向大陸地區訂購製造愷他命之原料即第四級毒品
    三級丁氧羰基去甲基愷他命。於同年9月間，由乙○○央請張
    二弘協助覓找適合製造場所，經由張二弘幫助覓得其友人游
    琳鈞（原名：游雅貞）位在臺南市○○區○○00號無人居住袓厝
    ，說服游琳鈞將上址房屋出租予乙○○（張二弘、游琳鈞幫助
    製毒部分均已判決確定）；於108年10月15日前某日，乙○○
    與甲○○2人將製毒原料三級丁氧羰基去甲基愷他命及相關製
    毒器具搬運至上址屋內；乙○○、甲○○即利用上址屋內之製毒
    器具及原料，製造第三級毒品愷他命。
二、嗣乙○○反映上址缺水，游琳鈞及張二弘協助尋找水電師傅至
    上址維修供水，乙○○及甲○○持續於上址屋內製造愷他命至同
    年11月間，因製造完成之第三級毒品愷他命品質不佳，無法
    對外販售，乙○○之後所訂購之原料亦遲未送達，因此2人即
    離開上址。嗣經警方接獲檢舉，並於109年3月30日9時35分
    許，至上址經游琳鈞同意搜索，而扣得如附表所示已製成含
    第三級毒品愷他命及含第四級毒品之毒品先驅原料「三級丁
    氧羰基去甲基愷他命」（第三、四級毒品均已逾純質淨重20
    公克以上）、製造第三級毒品愷他命所用之器具，始循線查
    悉上情。
    理  由
壹、程序方面
一、本判決引為判斷基礎之傳聞供述證據，經當事人同意作為證
    據使用（本院卷第237、279頁），本院於審理時逐一提示並
    告以要旨，當事人與辯護人未於言詞辯論終結前聲明異議，
    本院審酌該等證據作成時情況，並無違法或不當取證，亦無
    顯不可信或證明力過低，而均認為適當，依刑事訴訟法第15
    9條之5規定，具證據能力；另本判決引用之非供述證據，均
    依法定程序取得，經合法調查程序，與待證事實間復具相當
    關聯性，無不得為證據情形，依刑事訴訟法第158條之4反面
    解釋，均有證據能力。　　
二、為利檢索對照，卷宗代號如下：1、臺南地檢署 109 年度他
    字第 1703 號卷【偵 1 卷】 2、臺南地檢署 109 年度偵字
    第 6344 號卷【偵 2 卷】3、臺南地檢署 109 年度偵字第 
    7528 號卷【偵 3 卷】4、臺南地檢署 109 年度偵字第 878
    4 號卷【偵 4 卷】、109年度偵字第14721號卷【併偵 5卷
    】、玉井分局南市警井偵字第 1090344738 號卷（影卷）【
    併警卷】 。
貳、實體方面
一、上揭犯罪事實，業據被告乙○○於警詢、偵查及原審、本院審
    理中均自白不諱（乙○○部分見偵3卷第27至37頁、第111至11
    8頁、偵2卷第281至284頁、偵3卷第173至177頁、第191至19
    7頁、第207至210頁、第227至229頁、原審卷一第69至81頁
    、原審卷二第418至422頁、本院卷第230頁、329頁）、及被
    告甲○○於偵查及原審、本院審理中自白不諱（見偵4卷第83
    至86頁、第117至121頁、原審卷二第418至422頁、本院卷第
    329頁）；前開自白，(一)核與證人即共同被告乙○○、甲○○
    於偵查中結證、共同被告張二弘、游琳鈞偵查中結證（偵2
    卷第217至223頁、第69至76頁），互核相符；(二)並有製毒
    流程資料翻拍照片2張（偵3卷第121、123頁）、現場照片8
    張、房屋租賃契約書照片2張、台灣自來水股份有限公司用
    戶用水設備各種異動服務申請書、臺南市政府警察局玉井分
    局扣押筆錄、扣押物品目錄表、臺南市政府警察局製毒工廠
    送驗證物檢視暨秤重紀錄單、搜索扣押照片17張、扣押物照
    片16張、台灣自來水股份有限公司水費繳費憑證2紙暨照片
    、現場在大型玻璃量杯（73-1、58-1）採得指紋採證照片4
    張在卷，另有臺南市政府警察局玉井分局109年10月23日南
    市警井偵字第1090553058號函暨所附現場勘察採證報告在卷
    （原審卷二第65至364頁）；(三)採得之指紋，經送鑑定結
    果為被告乙○○、甲○○之手指指紋，有內政部警政署刑事警察
    局109年4月13日刑紋字第1090035088號鑑定書在卷（偵3卷
    第231至237頁）；現場採得微物證物（菸蒂、吸管、手套等
    斑跡）DNA-STR型別與被告乙○○相符，有內政部警政署刑事
    警察局109年9月18日刑生字第1090901624號鑑定書（併偵5
    卷第53頁）；(四)另有現場扣案如附表所示之物可證；而扣
    案物品經送鑑定結果，檢出含第三級毒品愷他命在內之成分
    ，詳如附表「鑑定結果」欄所示（合計約純質淨重207.48公
    克），各有附表所示內政部警政署刑事警察局109年7月29日
    刑鑑字第1090035048號鑑定書、109年9月29日刑鑑字第1090
    096525號鑑定書在卷可憑（偵3卷第231至237、原審卷一第3
    49至361頁）、內政部警政署刑事警察局毒品純質重換算表
    （載明如附表編號2-1、50-1、72-1純質淨重）在卷（原審
    卷一第363頁）；與被告乙○○、甲○○之自白供證相符；(五)
    依被告甲○○供稱：「（你幫乙○○製毒品，有何好處，當初有
    無約定？）成功之後就可以分到錢，分多少還沒有講。」、
    「（乙○○他叫你做什麼你就做什麼？）對。」、「（參與的
    時間從108年7、8月開始？）對。」（原審卷二第420、421
    頁），足見被告二人就本案製造毒品犯行，自始即本於犯意
    聯絡而行為分擔至明；綜上，本件事證明確，被告乙○○、甲
    ○○前開犯行均堪認定，應依法論科。
二、論罪科刑
(一)被告行為後，毒品危害防制條例第4條第3項、第17條第2項
    等規定，已於109年1月15日修正公布，並自公布後6個月即1
    09年7月15日施行。修正前毒品危害防制條例第4條第3項規
    定法定刑為「處七年以上有期徒刑，得併科新臺幣7百萬元
    以下罰金。」，修正後提高刑度為「處七年以上有期徒刑，
    得併科新臺幣一千萬元以下罰金。」；同條例第17條第2項
    原規定「犯第四條至第八條之罪於偵查及審判中均自白者，
    減輕其刑」，修正為「犯第四條至第八條之罪於偵查及歷次
    審判中均自白者，減輕其刑。」；前開修正條文，或提高法
    定刑、或增加歷次審理均須自白之限制，是經比較新舊法之
    結果，修正前規定較有利於被告，依刑法第2 條第1 項前段
    規定，應適用修正前毒品危害防制條例第4 條第3 項、第17
    條第2 項規定。
(二)按愷他命為毒品危害防制條例第2條第2項第3款所定之第三
    級毒品，依法不得製造，亦不得持有純質淨重20公克以上。
    是核被告乙○○、甲○○所為，均係犯修正前毒品危害防制條例
    第4條第3項之製造第三級毒品罪。為製造第三級毒品愷他命
    而持有第四級毒品之毒品先驅原料「三級丁氧羰基去甲基愷
    他命」逾純質淨重20公克以上，及於製造完成後而持有第三
    級毒品愷他命純質淨重20公克以上之低度行為，應為製造第
    三級毒品之高度行為所吸收，均不另論罪。
(三)被告乙○○、甲○○製造第三級毒品愷他命行為，係基於同一犯
    意下所為接續行為，各行為間之獨立性極為薄弱，依一般社
    會健全觀念，在時間差距上難以強行分開，在刑法評價上，
    以視為數個舉動之接續施行，合為包括之一行為予以評價，
    較為合理，應論以接續犯一罪。
(四)被告乙○○、甲○○2人，就製造第三級毒品愷他命犯行，有犯
    意聯絡及行為分擔，應論以共同正犯。
(五)臺南地檢署檢察官以109年度偵字第14721號移送併辦事實，
    與起訴事實為同一事實，本院自應併予審理。
三、刑之加減
(一)刑之加重
  ⒈被告乙○○前因轉讓第三級毒品案件，經臺灣新北地方法院以9
    9年度訴字第23號判決處有期徒刑1年6月，上訴後因撤回上
    訴而確定；因販賣第二級毒品案件，經臺灣高等法院100年
    度上訴字第1160號判決處應執行有期徒刑5年2月，最高法院
    101年度台上字第3710號判決上訴駁回確定；又因持有第三
    級毒品純質淨重20公克以上案件，經臺灣士林地方法院以99
    年度湖簡字第309號判決處有期徒刑4月；因偽造文書案件，
    經臺灣臺北地方法院以99年度訴字第1831號判決處有期徒刑
    4月。上開4案經臺灣高等法院以101年度聲字第2848號裁定
    應執行有期徒刑7年2月，最高法院以101年度台抗字第900號
    裁定抗告駁回而確定（下稱甲案）。又因寄藏禁藥之藥事法
    案件，經臺灣新北地方法院以101年度訴字第1348號判決處
    有期徒刑7月（下稱乙案）。上開甲、乙兩案經接續執行，
    於108年5月13日假釋縮刑期滿未經撤銷視為執行完畢，有前
    開各案判決書、臺灣高等法院被告前案紀錄表附於本院卷可
    稽。其於受徒刑之執行完畢後，5年以內故意再犯本件有期
    徒刑以上之罪，為累犯。
　⒉被告甲○○前因施用第二級毒品案件，經臺灣臺中地方法院以1
    06年度沙簡字第630號判決處有期徒刑2月，於107年2月21日
    易科罰金執行完畢，有臺灣高等法院被告前案紀錄表在卷可
    稽。其於受徒刑之執行完畢後，5年以內故意再犯本件有期
    徒刑以上之罪，為累犯。
　⒊依司法院釋字第775號解釋意旨，有關刑法第47條第1項累犯
    加重本刑之規定，基於累犯者有其特別惡性及對刑罰反應力
    薄弱等立法理由，於不符合刑法第59條所定要件之情形下，
    致生行為人所受之刑罰超過其所應負擔罪責之個案，其人身
    自由因此遭受過苛之侵害，不宜一律加重等解釋意旨；本院
    認為：①被告乙○○迭犯毒品持有、轉讓、販賣案件，迭經判
    處罪刑及執行完畢，猶再犯本案製造毒品犯行，足見其對本
    案犯行有其特別惡性及對刑罰反應力薄弱情形，審酌加重最
    低本刑後，認並無過苛情形，爰依刑法第47條第1項規定，
    加重其刑。②被告甲○○甫於前案施用毒品案件執行完畢未久
    ，即參與本案不法情節更重之共同製造第三級毒品犯行，亦
    足見其對本案犯行有其特別惡性及對刑罰反應力薄弱情形，
    審酌加重最低本刑後，認並無過苛情形，爰依刑法第47條第
    1項規定，加重其刑。
(二)刑之減輕
　⒈按犯毒品危害防制條例第4條至第8條之罪於偵查及審判中均
    自白者，減輕其刑，修正前毒品危害防制條例第17條第2項
    定有明文。查被告乙○○、甲○○於偵審中均自白犯行，業認定
    如前，爰各依修正前毒品危害防制條例第17條第2項規定減
    輕其刑；其刑之加減，依法先加後減之。
  ⒉刑法第59條之酌量減輕其刑，必須犯罪另有特殊之原因與環
    境等等，在客觀上足以引起一般同情，認為即予宣告法定低
    度刑期尤嫌過重者，始有其適用。此所謂法定最低度刑，遇
    有其他法定減輕之事由者，則應係指適用其他法定減輕事由
    減輕後之最低度刑而言。依被告乙○○供稱：「當時負債太多
    ，所以想說製造K他命賺錢，但是我拿到的製成表並不完整
    ，所以製成的品質並不合格。」（原審卷一第72頁）、「可
    能我操作方式不對，我一直沒有看到我認為的成品」（原審
    卷二第419頁），被告甲○○供稱：成功之後就可以分到錢等
    語（原審卷二第420頁），足見被告二人貪圖私利、恣意製
    毒；雖本件製造完成之第三級毒品，因品質不佳而未及販出
    即遭查獲，然其數量非少（依附表所示合計約207公克），
    其潛在流毒散布之危害風險並非輕微；且依偵審中自白例而
    減輕其刑後之最低度刑（有期徒刑3年6月），並非過重；且
    無事證足認宣告最低度刑猶嫌過重情狀，委難再邀憫恕，爰
    不依刑法第59條規定酌減。
四、沒收
(一)刑法第38條第1項規定：「違禁物，不問屬於犯罪行為人與
    否，沒收之。」；又毒品危害防制條例第19條第1項規定：
    「犯第四條...之罪者，其供犯罪所用之物，不問屬於犯罪
    行為人與否，均沒收之。」，優先刑法規定適用。又同條例
    對於查獲之製造第三、四級毒品之沒收，並無特別規定，如
    其行為已構成犯罪，則該毒品即屬不受法律保護之違禁物，
    應回歸刑法之適用，依刑法第38條第1 項第1款之規定沒收
    之（即現行法第38條第1項），始為適法（最高法院100 年
    度第3 次刑事庭會議決議參照）。
(二)扣案如附表編號1、2、5至8、20、39、41、42、46、49、50
    、54、61、65、70、72、74至76、79、81、84至87、91至93
    、95、98所示已製成第三級毒品愷他命（含第四級毒品之毒
    品先驅原料「三級丁氧羰基去甲基愷他命」），係被告乙○○
    、甲○○共同製造毒品所產出第三級毒品，合計純質淨重逾20
    公克，其持有為毒品危害防制條例刑罰犯罪，為違禁物，應
    依刑法第38條第1項規定諭知沒收之（詳如附表沒收依據欄
    ）。至含第三級毒品製品因鑑驗用罄部分，既已滅失，無庸
    另為沒收之諭知。
(三)扣案如附表編號3、4、9至19、21至38、40、43至45、47、4
    8、51至53、55至60、62至64、66至69、71、73、77、78、8
    0、82、83、88至90、94、96、97、99所示製造毒品過程所
    使用之器具及原料，係被告乙○○、甲○○供本案製造毒品犯行
    所用之物，應依毒品危害防制條例第19條第1項之規定諭知
    沒收之（詳見附表沒收依據欄）。
參、上訴審判斷
一、原審以被告二人犯行明確，適用修正前毒品危害防制條例第
    4條第3項、第17條第2項、第19條第1項、刑法第28條、第47
    條第1項、第38條第1項規定，論以共同製造第三級毒品罪，
    均依累犯規定、偵審自白規定加減其刑；復審酌被告乙○○、
    甲○○正值青壯，不思以正當管道工作賺取金錢，明知愷他命
    為法令所明禁之毒品，竟無視於國家對於杜絕毒品犯罪之禁
    令，為貪圖不法利益，共同製造第三級毒品愷他命，如流入
    市面將助長毒品泛濫，嚴重戕害國民身心健康與社會治安，
    被告乙○○負責購買原料及製造愷他命而居於犯罪主導地位，
    被告甲○○依被告乙○○指示共同製造毒品，參與程度較低；兼
    衡均有犯罪紀錄之素行，被告乙○○、甲○○之智識程度、工作
    及家庭等生活狀況，暨犯後均坦承犯行，頗具悔意等一切情
    狀，被告乙○○、甲○○各量處有期徒刑4年6月、3年10月，附
    表所示扣案第三級毒品、製造第三級毒品所用之物，均依法
    沒收（詳前述）等旨，揆其認事用法無誤，依法量刑、宣告
    沒收，亦屬妥適。
二、(一)被告乙○○上訴意旨略以：被告坦承犯行，所製造之第三
    級毒品實際上品質低劣（有液狀臭味等明顯異常），根本無
    法供人施用，因此也完全沒有外流，故犯罪並未危害到社會
    第三人，且被告犯後態度良好，其家中經濟狀況不佳，被告
    之母、兄均持有身心障礙證明，家中為低收入戶，遭逮捕前
    女友育有一子，亟需照料，當初也是因為家庭經濟困難始一
    時失慮涉案，智識程度不高，原審量刑過重云云（並提出低
    收入戶證明書、母親及哥哥之身心障礙卡影本附於本院卷第
    167至169頁）；(二)被告甲○○上訴意旨略以：其犯後態度良
    好，自警詢、偵訊至審判程序中均盡力配合調査，坦承不諱
    ，已知悔悟，且因毒品製造品質不佳，並未對外販售，尚難
    認主觀惡性重大，加以被告甲○○製造之第三級毒品愷他命均
    未流通在外，未對國人身心健康產生實害之犯罪情節及被告
    犯後迭自白犯罪經過，知所錯誤之態度，確有法重情輕，請
    求依刑法第59條酌減其刑云云；惟按：(一)量刑輕重，係屬
    事實審法院得依職權自由裁量之事項，苟已斟酌刑法第五十
    七條各款所列情狀而未逾越法定刑度，不得遽指為違法；被
    告乙○○上訴所執事由，諸如坦認犯行、智識程度、育有未成
    年子女，家中經濟不佳需其照護等因素，均經原審於量刑時
    逐一臚列為量刑情狀審酌（原判決書第10至11頁），至於其
    母兄均身心障礙、家中為低收入戶等情形，被告乙○○於原審
    科刑調查時未提出低收入戶證明、身心障礙手冊等科刑資料
    ，然其家境經濟能力之情形，業經原審科刑調查，衡之其製
    造毒品之數量及原審所處之刑，所處刑度仍稱妥適；其猶執
    前開事由，就法院量刑職權之行使指摘，並無足採。(二)刑
    法第59條之酌量減輕其刑，必須犯罪另有特殊之原因與環境
    等等，在客觀上足以引起一般同情，認為即予宣告法定最低
    度刑期尤嫌過重者，始有其適用。此所謂法定最低度刑，遇
    有其他法定減輕之事由者，則應係指適用其他法定減輕事由
    減輕後之最低度刑而言。被告甲○○貪圖私利製毒，雖製造完
    成之第三級毒品，因品質不佳而未及販出即遭查獲，然其數
    量非少，其潛在流毒散布之危害風險並非輕微；且依偵審中
    自白例而減輕其刑後之最低度刑（有期徒刑3年6月），並非
    過重，原審依累犯加重其刑後，判處被告甲○○有期徒刑3年1
    0月，已然從輕量處，尚無事證足認有宣告最低度刑猶嫌過
    重情狀，委難再依刑法第59條規定酌減，上訴請求爰此酌減
    ，並無可採；綜上，被告二人之上訴，均無理由，應予駁回
    。
據上論斷，依刑事訴訟法第368條，判決如主文。　　
本案經檢察官許家彰提起公訴、移送併辦，檢察官章京文於本院
到庭執行職務。
中　　華　　民　　國　　110 　年　　4 　　月　　27　　日
                  刑事第四庭    審判長法  官  郭玫利
                                      法  官  陳金虎
                                      法  官  蔡廷宜
以上正本證明與原本無異。
如不服本判決應於收受送達後20日內向本院提出上訴書狀，其未
敘述上訴理由者，並得於提起上訴後20日內向本院補提理由書（
均須按他造當事人之人數附繕本）「切勿逕送上級法院」。
　　　　　　　　　　　　　　　　　　　書記官  葉宥鈞
中　　華　　民　　國　　110 　年　　4 　　月　　27　　日
本案附錄論罪科刑法條：
修正前毒品危害防制條例第4條
製造、運輸、販賣第一級毒品者，處死刑或無期徒刑；處無期徒
刑者，得併科新臺幣2 千萬元以下罰金。
製造、運輸、販賣第二級毒品者，處無期徒刑或7 年以上有期徒
刑，得併科新臺幣1 千萬元以下罰金。
製造、運輸、販賣第三級毒品者，處7 年以上有期徒刑，得併科
新臺幣7 百萬元以下罰金。
製造、運輸、販賣第四級毒品者，處5 年以上12年以下有期徒刑
，得併科新臺幣3 百萬元以下罰金。
製造、運輸、販賣專供製造或施用毒品之器具者，處1 年以上7
年以下有期徒刑，得併科新臺幣1 百萬元以下罰金。
前五項之未遂犯罰之。

附表：
編號 扣押物品目錄表編號 扣案物名稱 數量/單位 (起訴書所載) 鑑定結果 鑑定書 沒收 依據 驗前 純質淨重 1. 1-0 脫水機 1台  內政部警政署刑事警察局109年7月29日刑鑑字第1090035048號鑑定書、109年9月29日刑鑑字第1090096525號鑑定書。 刑法第38條第1項   1-1 淡黃色物質 2.458公克 1.經檢視為淡黃色物質 2.驗前淨重2.60公克。 3.取0.13公克鑑定用罄，餘2.47公克。 4.檢出第三級毒品〝愷他命〞、第四級毒品：毒品先驅原料〝三級丁氧羰基去甲基愷他命〞等成分。 5.測得愷他命純度約67%，驗前純質淨重約1.74公克；三級丁氧羰基去甲基愷他命純度約6%，驗前純質淨重約0.15公克。   ①愷他命：1.74公克、②三級丁氧羰基去甲基愷他命：0.15公克 2. 2-0 乙酸乙酯  1桶  內政部警政署刑事警察局109年7月29日刑鑑字第1090035048號鑑定書、109年9月29日刑鑑字第1090096525號鑑定書、毒品純質淨重換算表。 刑法第38條第1項   2-1 褐色液體 送驗毛重(起訴書附表誤載為「驗前淨重」，應予更正)7.881公克 1.經檢視為褐色液體 2.驗前淨重8.03公克。 3.取0.27公克鑑定用罄，餘7.76公克。 4.檢出第三級毒品〝愷他命〞成分。 5.測得愷他命純度約1%。 6.原始淨重17887.88公克。愷他命純質淨重178.87公克。   愷他命：178.87公克 3. 3 乙酸乙酯  1桶   毒品危害防制條例第19條第1項  4. 4 乙酸乙酯 1桶   毒品危害防制條例第19條第1項  5. 5-0 三羥甲基丙烷 1桶  內政部警政署刑事警察局109年7月29日刑鑑字第1090035048號鑑定書。 刑法第38條第1項   5-1 透明液體 8.706公克 1.經檢視為透明液體 2.驗前淨重8.84公克。 3.取0.67公克鑑定用罄，餘8.17公克。 4.檢出微量第三級毒品〝愷他命〞、微量第四級毒品：毒品先驅原料〝三級丁氧羰基去甲基愷他命〞等成分。   純度未達1%、無法估算純質淨重。 6. 6-0 乳白色液體  1桶  同上。 刑法第38條第1項   6-1 白色混濁液體 6.702公克 1.經檢視為白色混濁液體 2.驗前淨重6.84公克。 3.取0.81公克鑑定用罄，餘6.03公克。 4.檢出微量第三級毒品〝愷他命〞、微量第四級毒品：毒品先驅原料〝三級丁氧碳羰去甲基愷他命〞等成分。   純度未達1%、無法估算純質淨重。 7. 7-0 黃褐液體 1桶  同上。 刑法第38條第1項   7-1 黃褐液體 8.143公克 1.經檢視為淡黃色液體 2.驗前淨重8.28公克。 3.取0.84公克鑑定用罄，餘7.44公克。 4.檢出微量第三級毒品〝愷他命〞、微量第四級毒品：毒品先驅原料〝三級丁氧碳基愷他命〞〝三級丁氧碳基去甲基愷他命〞等成分。   純度未達1%、無法估算純質淨重。 8. 8-0 黃褐液體 1桶  同上。 刑法第38條第1項   8-1 淡黃色液體 7.931公克 1.經檢視為淡黃色液體 2.驗前淨重8.07公克。 3.取0.78公克鑑定用罄，餘7.29公克。 4.檢出微量第三級毒品〝愷他命〞、微量第四級毒品：毒品先驅原料〝三級丁氧羰基愷他命〞〝三級丁氧羰基去甲基愷他命〞等成分。   純度未達1%、無法估算純質淨重。 9. 9-0 透明液體  1桶   毒品危害防制條例第19條第1項   9-1 透明液體 15.59公克     10. 10-0 氨水及異丙醇 1箱   毒品危害防制條例第19條第1項   10-1至10-5 空桶 5個     11. 11-0 不明透明液體 1桶   毒品危害防制條例第19條第1項   11-1 不明透明液體 13.57公克     12. 12-0 不明白色粉末 1箱   毒品危害防制條例第19條第1項   12-1 不明白色粉末 3.502公克     13. 13 無水硫酸鈉 1箱   毒品危害防制條例第19條第1項  14. 14 氫氧化鈉及硫酸鈉 18瓶   毒品危害防制條例第19條第1項  15. 15-0 不明黑色粉末 6 包   毒品危害防制條例第19條第1項   15-1 不明黑色粉末 4.157公克     16. 16 氨水 2瓶   毒品危害防制條例第19條第1項  17. 17 夾鍊袋、量表 1箱   毒品危害防制條例第19條第1項  18. 18 管線 1箱   毒品危害防制條例第19條第1項  19. 19 漏斗及吸管 2枝   毒品危害防制條例第19條第1項  20. 20-0 四角塑膠箱 1個  內政部警政署刑事警察局109年9月29日刑鑑字第1090096525號鑑定書。 刑法第38條第1項   20-1(起訴書誤載為21-1，應予更正) 黑褐色殘渣 8.653公克 1.經檢視為深褐色物質。 2.驗前淨重8.80公克。 3.取1.06公克鑑定用罄，餘7.74公克。 4.檢出第三級毒品〝愷他命〞及第四級毒品毒品：毒品先驅原料〝三級丁氧羰基去甲基愷他命〞等成分。 5.測得愷他命純度約12%，驗前純質淨重約1.05公克；三級丁氧羰基去甲基愷他命純度約7%，驗前純質淨重約0.61公克。   ①愷他命：1.05公克、②三級丁氧羰基去甲基愷他命：0.61公克 21. 21(起訴書漏載，應予補充) 氯化鈉 1包   毒品危害防制條例第19條第1項  22. 22 冰箱 1台   毒品危害防制條例第19條第1項  23. 23 酸鹼度計 1盒   毒品危害防制條例第19條第1項  24. 24 四角塑膠箱 20個   毒品危害防制條例第19條第1項  25. 25-0 二甘醇 1桶   毒品危害防制條例第19條第1項   25-1 淡黃液體 12.21公克     26. 26-0 二甲基亞碸 1桶   毒品危害防制條例第19條第1項   26-1 透明液體 8.6公克     27. 27-0 二甲基亞碸 1桶   毒品危害防制條例第19條第1項   27-1 透明液體 9.839公克     28. 28-0 乙酸乙酯  1桶   毒品危害防制條例第19條第1項   28-1 透明液體 6.665公克     29. 29-0 二甲基亞碸 1桶   毒品危害防制條例第19條第1項   29-1 透明液體 8.95公克     30. 30 乙酸乙酯  1桶   毒品危害防制條例第19條第1項  31. 31 抽濾瓶 1箱   毒品危害防制條例第19條第1項  32. 32 陶瓷漏斗 1箱   毒品危害防制條例第19條第1項  33. 33 吸管 1支   毒品危害防制條例第19條第1項  34. 34-0 不明白色粉末 1箱   毒品危害防制條例第19條第1項   34-1 不明白色粉末 2.025公克     35. 35-0 不明褐色液體 1桶   毒品危害防制條例第19條第1項   35-1 黃褐液體 13.09公克(起訴書誤載為17.083公克，應予更正)     36. 36-0 二甘醇類 1桶 (起訴書誤載為「17.083公克」，應予更正)   毒品危害防制條例第19條第1項   36-1 淡黃液體 9.162公克(起訴書誤載為17.083公克，應予刪除)     37. 37 四角塑膠箱（大紅）、吸管×2、管線×1 1箱   毒品危害防制條例第19條第1項  38. 38 氯化鈉 1箱   毒品危害防制條例第19條第1項  39. 39 濾紙白色粉末  5.513公克 1.經檢視為白色濾紙上有黃色殘渣，因殘渣無法有效秤重，以甲醇潤洗後鑑定。 2.檢出第三級毒品〝愷他命〞及第四級毒品：毒品先驅原料〝三級丁氧羰基去甲基愷他命〞等成分。 同上。 刑法第38條第1項  40. 40 契約書 1本   毒品危害防制條例第19條第1項  41. 41-0 濾網及塑膠皿  1組  同上。 刑法第38條第1項   41-1 黑褐凝結物 1.421公克 (起訴書附表誤載為「1.412公克」，應予更正) 1.經檢視為褐色物質。 2.驗前淨重1.56公克。 3.取0.14公克鑑定用罄，餘1.42公克。 4.檢出第三級毒品〝愷他命〞成分。 5.測得愷他命純度約63%，驗前純質淨重約0.98公克。   愷他命：0.98公克 42. 42-0 白色粉末 1袋  同上。 刑法第38條第1項   42-1 白色粉末 3.796公克 1.經檢視為白色粉末。 2.驗前淨重3.94公克。 3.取0.06公克鑑定用罄，餘3.88公克。 4.檢出第四級毒品：毒品先驅原料〝三級丁氧羰基去甲基愷他命〞成分。 5.測得三級丁氧羰基去甲基愷他命純度約95%，驗前純質淨重約3.74公克。　   三級丁氧羰基去甲基愷他命：3.74公克 43. 43 氫氧化鈉  1瓶   毒品危害防制條例第19條第1項  44. 44-0 牛磺酸 1個 (起訴書附表漏載，應予補充)   毒品危害防制條例第19條第1項   44-1 白色粉末 4.854公克     45. 45-0 不明黃色粉末 1袋   毒品危害防制條例第19條第1項   45-1 黃色粉末 3.078公克     46. 46-0 灰色粉末  1個 (起訴書附表漏載，應予補充)  同上。 刑法第38條第1項   46-1 白色粉末 7.223克 1.經檢視為褐色物質。 2.驗前淨重7.37公克。 3.取0.10公克鑑定用罄，餘7.27公克。 4.檢出第三級毒品〝愷他命〞成分。 5.測得愷他命純度約71%，驗前純質淨重約5.23公克。   愷他命：5.23公克 47. 47 鋁箔紙  1個   毒品危害防制條例第19條第1項  48. 48 三角燒瓶 1個   毒品危害防制條例第19條第1項  49. 49-0 硫酸鈉凝結物 1桶 (起訴書附表漏載，應予補充)  同上。 刑法第38條第1項   49-1 白色凝結物 4.034公克 1.經檢視為白色粉末。 2.驗前淨重4.17公克。 3.取0.12公克鑑定用罄，餘4.05公克。 4.檢出微量第三級毒品〝愷他命〞、第四級毒品：毒品先驅原料〝三級丁氧羰基去甲基愷他命〞及微量第四級毒品：毒品先驅原料〝三級丁氧羰基愷他命〞等成分。 5.測得三級丁氧羰基去甲基愷他命純度約1%，驗前純質淨重約0.04公克。   三級丁氧羰基去甲基愷他命：0.04公克； 愷他命純度未達1%、無法估算純質淨重。 50. 50-0 不明黑色液體 1杯 (起訴書附表漏載，應予補充)  內政部警政署刑事警察局109年9月29日刑鑑字第1090096525號鑑定書、毒品純質淨重換算表。 刑法第38條第1項   50-1 黑色液體 4.134公克 1.經檢視為褐色液體。 2.驗前淨重4.28公克。 3.取0.60公克鑑定用罄，餘3.68公克。 4.檢出第三級毒品〝愷他命〞及第四級毒品：毒品先驅原料〝三級丁氧碳基去甲基愷他命〞等成分。 5.測得愷他命純度約1%，三級丁氧羰基去甲基愷他命純度約9%。 6.原始淨重619.13公克，愷他命純質淨重6.19公克；三級丁氧羰基去甲基愷他命純質淨重55.72公克。   ①愷他命：6.19公克、②三級丁氧羰基去甲基愷他命：55.72公克 51. 51-0 乙醇 1桶   毒品危害防制條例第19條第1項   51-1 透明液體 4.618公克     52. 52-0 不明白色凝結物 1杯 (起訴書附表漏載，應予補充)   毒品危害防制條例第19條第1項   52-1 白色凝結物 4.701公克     53. 53 濾網 1支   毒品危害防制條例第19條第1項  54. 54-0 不明黑色液體 1桶 (起訴書附表漏載，應予補充)  內政部警政署刑事警察局109年9月29日刑鑑字第1090096525號鑑定書。 刑法第38條第1項   54-1 黑色液體 14.16公克 1.經檢視為綠色液體。 2.驗前淨重14.32公克。 3.取6.65公克鑑定用罄，餘7.67公克。 4.檢出微量第三級毒品〝愷他命〞成分。   純度未達1%、無法估算純質淨重。 55. 55 四角塑膠箱 1個   毒品危害防制條例第19條第1項  56. 56 漏斗 1個   毒品危害防制條例第19條第1項  57. 57 吸管 2支   毒品危害防制條例第19條第1項  58. 58 量水杯  1個   毒品危害防制條例第19條第1項  59. 59 塑膠桶 1個   毒品危害防制條例第19條第1項  60. 60 鋼瓶 1個   毒品危害防制條例第19條第1項  61. 61-0 不明透明液體 1個  同上。 刑法第38條第1項   61-1 透明液體 12.81公克 1.經檢視為透明液體下有褐色物質沉澱。 2.驗前淨重11.50公克。 3.取1.46公克鑑定用罄，餘10.04公克。 4.檢出微量第三級毒品〝愷他命〞、微量第四級毒品：毒品先驅原料〝三級丁氧羰基愷他命〞及〝三級丁氧羰基去甲基愷他命〞等成分。   純度未達1%、無法估算純質淨重。 62. 62-0 塑膠皿  1個   毒品危害防制條例第19條第1項   62-1 白色凝結物 1.841公克     63. 63 秤重器 1個   毒品危害防制條例第19條第1項  64. 64 無水硫酸鈉 2瓶 (起訴書誤載為「1瓶」，應予更正)   毒品危害防制條例第19條第1項  65. 65-0 不明白色粉末 1瓶 (起訴書附表漏載，應予補充)  同上。 刑法第38條第1項   65-1 灰色凝結物 0.156公克 1.經檢視為褐色物質。 2.驗前淨重0.29公克。 3.取0.28公克鑑定用罄，餘0.01公克。 4.檢出第三級毒品〝愷他命〞及第四級毒品：毒品先驅原料〝三級丁氧碳基去甲基愷他命〞等成分。 5.測得愷他命純度約64%，驗前純質淨重約0.18公克；三級丁氧羰基去甲基愷他命純度約4%，驗前純質淨重約0.01公克。   ①愷他命：0.18公克、②三級丁氧羰基去甲基愷他命：0.01公克 66. 66 電扇 1台   毒品危害防制條例第19條第1項  67. 67 油壺 2個   毒品危害防制條例第19條第1項  68. 68 氣嘴 (起訴書附表誤載為「器嘴」，應予更正) 1個   毒品危害防制條例第19條第1項  69. 69 漏斗 1個   毒品危害防制條例第19條第1項  70. 70-0 不明透明液體 1桶  同上。 刑法第38條第1項   70-1 透明液體 7.884公克 1.經檢視為透明液體。 2.驗前淨重8.02公克。 3.取1.01公克鑑定用罄，餘7.01公克。 4.檢出微量第三級毒品〝愷他命〞、微量第四級毒品：毒品先驅原料〝三級丁氧羰基愷他命〞及〝三級丁氧羰基去甲基愷他命〞等成分。   純度未達1%、無法估算純質淨重。 71. 71 乙酸乙酯 1桶   毒品危害防制條例第19條第1項  72. 72-0 不明黃褐液體 1個 (起訴書附表漏載，應予補充)  內政部警政署刑事警察局109年9月29日刑鑑字第1090096525號鑑定書、毒品純質淨重換算表。 刑法第38條第1項   72-1 黃褐液體 5.489公克 1.經檢視為褐色液體下有褐色物質沉澱。 2.驗前淨重5.64公克。 3.取1.06公克鑑定用罄，餘4.58公克。 4.檢出第三級毒品〝愷他命〞及第四級毒品：毒品先驅原料〝三級丁氧碳基去甲基愷他命〞等成分。 5.測得愷他命純度約1%；三級丁氧碳基去甲基愷他命純度約2%。 6.原始淨重790.49公克。愷他命純質淨重7.90公克；三級丁氧碳基去甲基愷他命純質淨重15.80公克。   ①愷他命：7.90公克、②三級丁氧羰基去甲基愷他命：15.80公克 73. 73 大圓燒杯  1個   毒品危害防制條例第19條第1項  74. 74-0 不明乳白液體 1個 (起訴書附表漏載，應予補充)  內政部警政署刑事警察局109年9月29日刑鑑字第1090096525號鑑定書、毒品純質淨重換算表。 刑法第38條第1項   74-1 乳白液體 10.05公克 1.經檢視為透明液體及褐色塊狀物質。 2.驗前淨重10.19公克。 3.取0.56公克鑑定用罄，餘9.63公克。 4.檢出微量第三級毒品〝愷他命〞、第四級毒品：毒品先驅原料〝三級丁氧羰基去甲基愷他命〞及微量第四級毒品：毒品先驅原料〝三級丁氧羰基愷他命〞等成分。 5.測得三級丁氧羰基去甲基愷他命純度約5%。 6.原始淨重3315.05公克。三級丁氧羰基去甲基愷他命純質淨重165.75公克。   三級丁氧羰基去甲基愷他命：165.75公克；愷他命純度未達1%、無法估算純質淨重。 75. 75-0 三乙基-1-丁烯 1瓶  內政部警政署刑事警察局109年9月29日刑鑑字第1090096525號鑑定書。 刑法第38條第1項   75-1 淡黃液體 6.974公克 (起訴書誤載為「5.489公克」，應予更正) 1.經檢視為淡黃色液體。 2.驗前淨重7.12公克。 3.取1.26公克鑑定用罄，餘5.86公克。 4.檢出微量第三級毒品〝愷他命〞、微量第四級毒品：毒品先驅原料〝三級丁氧羰基愷他命〞及〝三級丁氧羰基去甲基愷他命〞等成分。   純度未達1%、無法估算純質淨重。 76. 76-0 不明黃褐液體 1瓶  同上。 刑法第38條第1項   76-1 淡黃液體 7.919公克 1.經檢視為淡黃色液體。 2.驗前淨重8.06公克。 3.取0.90公克鑑定用罄，餘7.16公克。 4.檢出微量第三級毒品〝愷他命〞、微量第四級毒品：毒品先驅原料〝三級丁氧羰基愷他命〞及〝三級丁氧羰基去甲基愷他命〞等成分。   純度未達1%、無法估算純質淨重。 77. 77 四角塑膠箱 1個   毒品危害防制條例第19條第1項  78. 78-0 黑色粉末 1袋 (起訴書附表漏載，應予補充)   毒品危害防制條例第19條第1項   78-1 黑色粉末 3.827公克     79. 79-0 四角塑膠箱 1個  同上。 刑法第38條第1項   79-1 (起訴書漏載，應予補充) 黑褐凝泥  4.401公克  1.經檢視為褐色物質。 2.驗前淨重4.55公克。 3.取0.27公克鑑定用罄，餘4.28公克。 4.檢出第三級毒品〝愷他命〞成分。 5.測得愷他命純度約20%，驗前純質淨重約0.91公克。   愷他命：0.91公克 80. 80 攪拌器 1個   毒品危害防制條例第19條第1項  81. 81-0 不明黑色殘渣 1個  同上。 刑法第38條第1項   81-1 墨綠液體  16.72公克 1.經檢視為綠色液體。 2.驗前淨重16.88公克。 3.取0.51公克鑑定用罄，餘16.37公克。 4.檢出第三級毒品〝愷他命〞成分。 5.測得愷他命純度約4%，驗前純質淨重約0.67公克。   愷他命：0.67公克 82. 82 丙酮 1瓶   毒品危害防制條例第19條第1項  83. 83 塑膠手套 1袋   毒品危害防制條例第19條第1項  84. 84-0 不明褐色殘雜（渣） 1個 (起訴書附表漏載，應予補充)  同上。 刑法第38條第1項   84-1 淡褐殘渣 0.477公克 1.經檢視為黃色物質。 2.驗前淨重0.62公克。 3.取0.20公克鑑定用罄，餘0.42公克。 4.檢出第三級毒品〝愷他命〞及第四級毒品：毒品先驅原料〝三級丁氧碳基去甲基愷他命〞等成分。 5.測得愷他命純度約18%，驗前純質淨重約0.11公克；三級丁氧碳基去甲基愷他命純度約23%，驗前純質淨重約0.14公克。   ①愷他命：0.11公克、②三級丁氧羰基去甲基愷他命：0.14公克 85. 85-0 白色粉末 1個 (起訴書附表漏載，應予補充)  同上。 刑法第38條第1項   85-1 白色粉末 0.446公克 1.經檢視為米白色粉末。 2.驗前淨重0.58公克。 3.取0.09公克鑑定用罄，餘0.49公克。 4.檢出第三級毒品〝愷他命〞及第四級毒品：毒品先驅原料〝三級丁氧羰基去甲基愷他命〞等成分。 5.測得愷他命純度約80%，驗前純質淨重約0.46公克；三級丁氧羰基去甲基愷他命純度約3%，驗前純質淨重約0.01公克。   ①愷他命：0.46公克、②三級丁氧羰基去甲基愷他命：0.01公克 86. 86-0 不明黑色凝結物 1瓶  同上。 刑法第38條第1項   86-1 黑色凝結物 1.088公克 1.經檢視為黑色物質。 2.驗前淨重1.23公克。 3.取0.18公克鑑定用罄，餘1.05公克。 4.檢出第三級毒品〝愷他命〞及第四級毒品：毒品先驅原料三級丁氧羰基去甲基愷他命〞等成分。 5.測得愷他命純度約22%，驗前純質淨重約0.27公克；三級丁氧羰基去甲基愷他命純度約2%，驗前純質淨重約0.02公克。   ①愷他命：0.27公克、②三級丁氧羰基去甲基愷他命：0.02公克 87. 87-0 硫酸鈉  1桶  同上。 刑法第38條第1項   87-1 白色凝結物 4.971公克 1.經檢視為米白色粉末。 2.驗前淨重5.12公克。 3.取0.33公克鑑定用罄，餘4.79公克。 4.檢出微量第三級毒品〝愷他命〞、第四級毒品：毒品先驅原料〝三級丁氧羰基去甲基愷他命〞及微量第四級毒品：毒品先驅原料〝三級丁氧羰基愷他命〞等成分 5.測得三級丁氧羰基去甲基愷他命純度約2%，驗前純質淨重約0.10公克。。   三級丁氧羰基去甲基愷他命：0.10公克；愷他命純度未達1%、無法估算純質淨重。 88. 88 空壓儀器 1台   毒品危害防制條例第19條第1項  89. 89 空壓機 1台   毒品危害防制條例第19條第1項  90. 90 筆記 1本   毒品危害防制條例第19條第1項  91. 91-0 白色粉末 1個 (起訴書附表漏載，應予補充)  同上。 刑法第38條第1項   91-1 白色粉末 1.305公克 1.經檢視為米白色粉末。 2.驗前淨重1.44公克。 3.取0.09公克鑑定用罄，餘1.35公克。 4.檢出第三級毒品〝愷他命〞及第四級毒品：毒品先驅原料〝三級丁氧碳基去甲基愷他命〞等成分。 5.測得愷他命純度約67%，驗前純質淨重約0.96公克；三級丁氧碳基去甲基愷他命純度約10%，驗前純質淨重約0.14公克。   ①愷他命：0.96公克、②三級丁氧羰基去甲基愷他命：0.14公克 92. 92-0 白色凝結物 1袋 (起訴書附表漏載，應予補充)  內政部警政署刑事警察局109年9月29日刑鑑字第1090096525號鑑定書、毒品純質淨重換算表。 刑法第38條第1項   92-1 白色凝結物 3.376公克 1.經檢視為白色粉末。 2.驗前淨重3.48公克。 3.取0.07公克鑑定用罄，餘3.41公克。 4.檢出微量第三級毒品〝愷他命〞及第四級毒品：毒品先驅原料〝三級丁氧碳基去甲基愷他命〞等成分。  5.測得三級丁氧碳基去甲基愷他命純度約1%。 6.原始淨重113.38公克，三級丁氧碳基去甲基愷他命純質淨重1.13公克。   三級丁氧羰基去甲基愷他命：1.13公克 93. 93-0 四角塑膠箱 1個  內政部警政署刑事警察局109年9月29日刑鑑字第1090096525號鑑定書。 刑法第38條第1項   93-1 黃褐液體 9.53公克 1.經檢視為褐色液體。 2.驗前淨重9.69公克。 3.取0.45公克鑑定用罄，餘9.24公克。 4.檢出第三級毒品〝愷他命〞成分。 5.測得愷他命純度約10%，驗前純質淨重約0.96公克。   愷他命：0.96公克 94. 94 濾網 1支   毒品危害防制條例第19條第1項  95. 95-0 不明黃褐液體 1桶  同上。 刑法第38條第1項   95-1 黃褐液體 9.911公克 1.經檢視為褐色液體。 2.驗前淨重10.06公克。 3.取0.31公克鑑定用罄，餘9.75公克。  4.檢出第三級毒品〝愷他命〞成分。 5.測得愷他命純度約10%，驗前純質淨重約1.00公克。   愷他命：1.00公克 96. 96-0 不明透明液體 1桶   毒品危害防制條例第19條第1項   96-1 透明液體 18.25公克     97. 97 電扇 1個   毒品危害防制條例第19條第1項  98. 98-0 不明透明液體 1個 (起訴書附表漏載，應予補充)  同上。 刑法第38條第1項   98-1 (起訴書漏列，應予補充) 不明透明液體 11.43公克 1.經檢視為透明液體 下有褐色物質沉澱。 2.驗前淨重11.54公克。 3.取1.28公克鑑定用罄，餘10.26公克。 4.檢出微量第三級毒品〝愷他命〞及微量第四級毒品：毒品先驅原料〝三級丁氧羰基去甲基愷他命〞等成分。    純度未達1%、無法估算純質淨重。 99. 99 加熱器、溫度計 2個   毒品危害防制條例第19條第1項  純質淨重合計： 愷他命：207.48公克 三級丁氧羰基去甲基愷他命：243.36公克